# 非货币性资产交换

提问人：2764381524 时间：2017-10-25 19:27:31
求教陈版主。公司为房地产公司做设计服务，但是对方资金断裂以 3 套已达到预收状态烂尾楼抵债，双方签订了合同并在房管局备案，对方已经向公司开出发票，但是项目已烂尾，尚无人接盘，房屋无法使用也无法出售，无法为公司带来价值，我公司是否需要按照账面的应收账款做非货币性资产交换。因为公司在准备上市，正在处理不良资产，并不想将房产纳入公司报表。现审计与评估都人为房屋转让合同已经备案，需要入账，作为资产。我公司认为该房产并不能为公司带来经济利益，原来的应收账款已经全额计提了坏账。我想问下这种情况下是不是一定需要入账，因为没有达到可使用状态，不能作为固定资产，只能放在在建工程，但是挂账时间比较长超过 2 年，是否有影响？

回答人：chenyiwei
本问题的关键应当是：（ 1 ）合理确定是否已经享有或承担该抵债房屋所有权上的主要风险和报酬，并取得其经济利益的控制权，从而确定是否应入账；（ 2 ）合理确定房屋的入账价值（需经评估确定其公允价值）和债务重组损失；（ 3 ）期末考虑其减值问题。最好的解决方法是尽快以合理的公允价值转让给大股东。

提问人：2764381524 时间：2017-10-26 20:25:28
陈老师，因为备案是在 15 、 16 年办的，那我入账时间是否要在 15 、 16 备案的时候转，当时没有评估，评估价也是 2017 年 9 月 30 日，那入账的价格是按照账面还是评估价。如果要做在备案的年份，因为不知道备案的房产对应的具体是哪几个项目的款项，是否等所有抵债的房产备案完了以后作为一揽子交易进行账务处理。

回答人：chenyiwei
房屋是否已经实际交付？如已交付，则入账价值按抵债的应收账款的原账面价值和房屋本身公允价值孰低。

提问人：2764381524 时间：2017-10-27 16:09:40
尚未交付，已经烂尾，现在无人接盘。房子快到结顶时开发商资金断裂就不在继续建造。

回答人：chenyiwei
因为尚未交付，目前享有的仍是对开发商的债权。建议转入其他应收款并计提坏账准备处理。